【裁判字號】    97,上訴,582
【裁判日期】    970530
【裁判案由】    違反毒品危害防制條例
【裁判全文】
臺灣高等法院高雄分院刑事判決         97年度上訴字第582號
上  訴  人  臺灣高雄地方法院檢察署檢察官
被      告  甲○○
                    （現於高雄第二監獄執行中）
上列上訴人因被告違反毒品危害防制條例案件，不服臺灣高雄地
方法院97年度訴字第110號中華民國97年1月31日第一審判決（起
訴案號：臺灣高雄地方法院檢察署96年度毒偵字第10138號），
提起上訴，本院依簡式審判程序判決如下：
    主  文
上訴駁回。
    事  實
一、甲○○於民國89、90年間，因施用毒品案件，經2 次觀察、
    勒戒後，均認無繼續施用毒品之傾向，分別由臺灣高雄地方
    法院檢察署檢察官以89年度毒偵字第5244號、90年度毒偵字
    第4217號不起訴處分確定；又於5 年內之91年間因施用毒品
    案件，經送強制戒治，並由檢察官提起公訴，戒治部分於92
    年4 月18日停止戒治交付保護管束，起訴部分由臺灣高雄地
    方法院以91年度訴字第3058號判處有期徒刑7 月確定；復於
    保護管束期間內之92年間再因施用毒品案件，經臺灣高雄地
    方法院裁定撤銷停止戒治，並由檢察官提起公訴，戒治部分
    於93年1 月9 日因毒品危害防制條例修正而釋放出所，起訴
    部分由臺灣高雄地方法院以92年度訴字第2416號判處有期徒
    刑1 年確定，經入監執行後假釋出監，甫於94年7 月19日假
    釋期滿視為執行完畢。詎甲○○竟仍不知悔改，於96年11月
    1 日中午某時，在其位於高雄縣鳥松鄉○○路14巷11號租住
    處，以將海洛因摻水置於注射針筒中再注射入血管之方式，
    施用第一級毒品海洛因1 次。嗣於同年11月3 日9 時10分許
    ，在高雄縣鳳山市○○○路與立志街口為警查獲，並扣得第
    一級毒品海洛因1 包（驗前淨重0.077 公克，驗後淨重0.07
    6 公克；原判決誤繕為重0.3 公克）。
二、案經高雄縣政府警察局鳳山分局報請台灣高雄地方法院檢察
    署檢察官偵查起訴。
    理  由
壹、程序部分
    本件被告甲○○（下稱被告）所犯係死刑、無期徒刑、最輕
    本刑為3 年以上有期徒刑以外之罪，其於審理程序中就被訴
    事實為有罪之陳述，經審判長告知簡式審判程序之旨，並聽
    取公訴人、被告之意見後，本院認為適宜進行簡式審判程序
    ，合先敘明。
貳、有罪部分
一、上揭事實，業據被告於本院審理時坦承不諱，其經警查獲後
    採尿送驗結果，亦呈第一級毒品海洛因代謝後嗎啡之陽性反
    應，有高雄縣政府警察局鳳山分局偵辦毒品案件涉縑人尿液
    採集編號姓名對照表及臺灣檢驗科技股份有限公司96年11月
    26日編號KH2007B0000000號濫用藥物尿液檢驗報告各1 紙在
    卷可稽（見警卷第14頁、偵卷第14頁），此外，復有白色粉
    末1 包扣案可資佐證，該包白色粉末經送鑑定結果，確為第
    一級毒品海洛因（驗前淨重0.077 公克，驗後淨重0.076 公
    克），有高雄市立凱旋醫院96年11月19日高市凱醫檢字第54
    81號濫用藥物成品檢驗鑑定書1 紙附卷可憑（見本院卷第21
    頁）。足認被告上開任意性之自白確與事實相符，洵堪採為
    論罪科刑之依據。又被告前於89、90年間，因施用毒品案件
    ，經2 次觀察、勒戒後，均認無繼續施用毒品之傾向，分別
    由臺灣高雄地方法院檢察署檢察官以89年度毒偵字第5244號
    、90年度毒偵字第4217號不起訴處分確定；又於5 年內之91
    年間因施用毒品案件，經送強制戒治，於92年4 月18日停止
    戒治交付保護管束；復於保護管束期間內之92年間再因施用
    毒品案件，經臺灣高雄地方法院裁定撤銷停止戒治，嗣於93
    年1 月9 日因毒品危害防制條例修正而釋放出所等節，有臺
    灣高等法院被告前案紀錄表1 份在卷可參。綜上，被告前因
    施用毒品犯行經觀察勒戒、強制戒治執行完畢釋放後5 年內
    ，再犯本件毒品危害防制條例第10條第1 項之施用第一級毒
    品罪，事證明確，其犯行堪以認定，應予依法論科。
二、查海洛因係毒品危害防制條例第2 條第2 項第1 款所明定之
    第一級毒品，不得持有及施用，是核被告施用第一級毒品海
    洛因之行為，係犯毒品危害防制條例第10條第1 項之施用第
    一級毒品海洛因罪。其持有第一級毒品海洛因之低度行為，
    應為施用第一級毒品海洛因之高度行為所吸收，不另論罪。
    被告前於89、90年間，因施用毒品案件，經2 次觀察、勒戒
    後，均認無繼續施用毒品之傾向，分別由臺灣高雄地方法院
    檢察署檢察官以89年度毒偵字第5244號、90年度毒偵字第42
    17號不起訴處分確定；又於5 年內之91年間因施用毒品案件
    ，經送強制戒治，並由檢察官提起公訴，戒治部分於92 年4
    月18日停止戒治交付保護管束，起訴部分由臺灣高雄地方法
    院以91年度訴字第3058號判處有期徒刑7 月確定；復於保護
    管束期間內之92年間再因施用毒品案件，經臺灣高雄地方法
    院裁定撤銷停止戒治，並由檢察官提起公訴，戒治部分於93
    年1 月9 日因毒品危害防制條例修正而釋放出所，起訴部分
    由臺灣高雄地方法院以92年度訴字第2416號判處有期徒刑1
    年確定，經入監執行後假釋出監，於94年7 月19日假釋期滿
    視為執行完畢等情，有臺灣高等法院被告前案紀錄表1份 在
    卷可稽，其前受有期徒刑之執行完畢後，5 年內再故意犯本
    件有期徒刑以上之罪，為累犯，應依刑法第47條第1 項之規
    定加重其刑。
三、原審以被告所犯毒品危害防制條例第10條第1 項之施用第一
    級毒品海洛因罪，罪證明確，因而依毒品危害防制條例第10
    條第1 項、第18條第1 項前段，刑法第11條、第47條第1 項
    規定，並審酌被告前因施用毒品案件，經強制戒治後，仍未
    能徹底戒絕毒品，再度施用毒品，顯見其無戒毒悔改之意，
    惟念其施用足以導致精神障礙、性格異常，甚至造成生命危
    險之毒品，乃戕害一己之身體健康，所為尚未害及他人，及
    犯後坦承犯行、態度良好等一切情狀，因而量處有期徒刑8
    月；復說明扣案之海洛因1 包（驗前淨重0.077 公克，驗後
    淨重0.076 公克；原判決誤繕為重0.3 公克）為第一級毒品
    ，依毒品危害防制條例第18條第1 項前段宣告沒收銷燬。經
    核原判決認事用法均無違誤，量刑亦稱允當，檢察官上訴意
    旨認原審量刑過輕，而指摘原判決不當，為無理由，應予駁
    回。
據上論結，應依刑事訴訟法第368 條、第364 條、第273 條之1
第1 項，判決如主文。
本案經檢察官李門騫到庭執行職務。
中    華    民    國    97    年    5    月    30    日
                  刑事第七庭    審判長法  官 莊飛宗
                                      法  官 李嘉興
                                      法  官 孫啟強
以上正本證明與原本無異。
如不服本判決應於收受本判決後10日內向本院提出上訴書狀，其
未敘述上訴理由者，並得於提起上訴後10日內向本院補提理由書
狀（均須按他造當事人之人數附繕本）「切勿逕送上級法院」。
中    華    民    國    97    年    5    月    30    日
                                      書記官 黃富美
附錄本件判決論罪科刑法條：
毒品危害防制條例第10條第1項
施用第一級毒品者，處6月以上5年以下有期徒刑。


司法院資訊處製作；財團法人民間司法改革基金會備份。
